臺灣臺北地方法院民事簡易判決
110年度北簡字第19112號
原      告  徐文祥  

被      告  馨琳揚企管顧問有限公司


法定代理人  唐明良  
訴訟代理人  黃致維  
上列當事人間請求債務人異議之訴事件，本院於中華民國111年1
月11日言詞辯論終結，判決如下：
    主      文
原告之訴駁回。
訴訟費用新臺幣壹仟元由原告負擔。
    事實及理由
一、按所謂專屬管轄，係指法律規定某類事件專屬一定法院管轄
    之謂。凡法律規定某類事件僅得由一定法院管轄者，縱未以
    法文明定「專屬管轄」字樣，仍不失其專屬管轄之性質。又
    執行名義成立後，如有消滅或妨礙債權人請求之事由發生，
    債務人得於強制執行程序終結前，向執行法院對債權人提起
    異議之訴，強制執行法第14條第1項前段定有明文。是以提
    起債務人異議之訴，應向執行法院為之，顯已由該法明定此
    類事件應由執行法院管轄，性質上自屬專屬管轄（最高法院
    98年度台抗字第38號裁定要旨參照）。本件原告提起債務人
    異議之訴請求撤銷本院110年度司執字第109752號給付電信
    費執行事件(下稱系爭執行事件)之強制執行程序，該案執行
    法院為本院，業經調取該案卷核閱屬實，揆諸前揭說明，本
    件應由本院專屬管轄，合先敘明。
二、原告主張：被告執臺灣苗栗地方法院(下稱苗栗地院)110年
    度苗小字第275號支付命令為執行名義(下稱系爭執行名義)
    ，聲請強制執行原告對於訴外人永達綠能科技工程有限公司
    (下稱永達公司)之薪資債權，經鈞院以系爭執行事件受理，
    並於民國110年10月18日核發扣押命令，禁止原告在新臺幣(
    下同)68,182元，及自110年2月20日起至清償日止，按週年
    利率5%計算之利息(下稱系爭電話費債權)之債權金額範圍內
    ，收取對於永達公司之每月應領之薪資債權或為其他處分，
    永達公司亦不得對原告清償，然系爭執行名義所示之金錢債
    權為積欠電信公司之電信通話服務費用，故其請求權有民法
    第127條第8款規定之2年短期時效之適用，而被告所持之系
    爭執行名義，其請求權於系爭執行名義成立前已罹於2年之
    時效期間，原告自得拒絕給付，原告雖未對上開支付命令聲
    明異議，但依修法後之民事訴訟法第521條第3項規定，仍得
    依強制執行法第14條第2項規定，提起債務人異議，請求撤
    銷系爭執行事件已為之強制執行程序，為此提起本件訴訟等
    語，並聲明：本院系爭執行事件所為之強制執行程序應予撤
    銷。
三、被告則以：原告於109年8月9日至訴外人台灣之星電信股份
    有限公司(原名：威寶電信公司股份有限公司，下稱台灣之
    星公司)辦理門號0000000000，並簽訂行動服務申請書、專
    案同意書，原告另於103年2月10日起至台灣大哥大股份有限
    公司(下稱台哥大公司)辦理門號0000000000、0000000000、
    0000000000，並簽訂行動服務讚請書、專案同意書，然原告
    於合約未屆期即拒絕給付電信費，計至104年6月10日止，積
    欠電信費新臺幣(下同)18,074元，補償金50,182元，合計68
    ,182元，而台灣之星公司於109年3月9日、台哥大公司於108
    年6月21日、106年8月21日分別將其對原告之電信費債權全
    數讓與被告，並均於110年1月29日通知原告，原告於110年1
    月22日起訴請求被告給付電信費，經苗栗地院以110年苗小
    字第275號民事小額判決判決本件原告應給付本件被告68,18
    2元，及自110年2月20日起至清償日止，按年息5%計算之利
    息，並於110年7月20日確定在案，而補償金為專案補償金即
    違約金，違約金債權請求權應適用民法第125條所定15年之
    消滅時效，原告主張被告之請求權已罹於時效而不存在，為
    無理由等語，等語，資為抗辯，並聲明：駁回原告之訴。
四、本院得心證之理由：
　㈠按執行名義成立後，如有消滅或妨礙債權人請求之事由發生
    ，債務人得於強制執行程序終結前，向執行法院對債權人提
    起異議之訴。如以裁判為執行名義時，其為異議原因之事實
    發生在前訴訟言詞辯論終結後者，亦得主張之；執行名義無
    確定判決同一之效力者，於執行名義成立前，如有債權不成
    立或消滅或妨礙債權人請求之事由發生，債務人亦得於強制
    執行程序終結前提起異議之訴，強制執行法第14條第1項、
    第2項定有明文。而所謂「消滅債權人請求之事由」，係指
    足以使執行名義之請求權及執行力消滅之原因事實，如清償
    、提存、抵銷、免除、混合、債權之讓與、債務之承擔、解
    除條件之成就、和解契約之成立等。所謂「妨礙債權人請求
    權之事由」，則係指可使執行名義所載請求之全部或一部暫
    難行使之事由，如因債權人之允許而得延期清償等。申言之
    ，就具有確定判決同一效力之執行名義，債務人僅得以執行
    名義成立後之消滅或妨礙事由起訴，不得對於執行名義成立
    前之事由再行爭執，若其主張之事由在執行名義成立之前即
    已存在，為執行名義之裁判縱有不當，亦非異議之訴所能救
    濟。反之，執行名義無確定判決同一之效力者，於執行名義
    成立前，如有債權不成立或消滅或妨礙債權人請求之事由發
    生，債務人得於強制執行程序終結前據以提起異議之訴。　
    　　
　㈡經查，本件被告係於110年10月14日執苗栗地院110年10月1日
    苗院雅110司執恭21272字第23396號債權憑證(原執名義：苗
    栗地院110年度苗小字第275號民事判決及確定證明書)為執
    行名義，聲請本院系爭執行事件強制執行原告對永達公司之
    薪資債權，然被告所執之原執行名義係苗栗地院110年度苗
    小字第275號民事判決及確定證明書，依強制執行法第14條
    第1項規定，債務人即原告僅得以該民事判決確定後所發生
    有消滅或妨礙債權人請求之事由，始得提起債務人異議之訴
    ，惟原告係主張被告之電信費債權已罹於2年之消滅時效，
    而拒絕給付，其顯係於該民事確定判決前所發生之事由，核
    與強制執行法第14條第1項之規定不符，是以，原告提起本
    件債務人異議之訴，於法尚有未洽，自難認為有理由。
　㈢至原告主張被告係持苗栗地院110年度苗小字第275號支付命
    令為執行名義云云，然上開110年度苗小字第275號為民事判
    決，亦有本院依職權調閱該案卷審查屬實，即被告係持民事
    確定判決為執行名義，而非持支付命令為執行名義，原告誤
    認被告持支付命令為執行名義，依強制執行法第14條第2項
    規定，提起債務人異議之訴，容有誤會，附此敘明。
  ㈣從而，原告請求撤銷本院系爭執行事件之強制執行程序，洵
    屬無據。
五、綜上所述，原告據以提起本訴，請求本院系爭執行事件所為
    之強制執行程序應予撤銷，為無理由，應予駁回。　　　　
六、本件事證已臻明確，兩造其餘攻擊防禦方法及證據，核與判
    決之結果不生影響，爰不一一論列，併此敘明。
七、訴訟費用負擔之依據：民事訴訟法第78條。本件訴訟費用額
    ，依後附計算書確定如主文第2項所示金額。
中　　華　　民　　國　　111 　年　　1 　　月　　25　　日
                  臺北簡易庭    法  官  葉藍鸚
訴訟費用計算書
項　　    目               金　額（新臺幣）　　   備　註
第一審裁判費   　 　　     1,000元
合　　　　計　　　         1,000元
以上正本係照原本作成。
如不服本判決，應於判決送達後20日內向本庭提出上訴狀（須按
他造當事人之人數附繕本）。如委任律師提起上訴者，應一併繳
納上訴審裁判費。
中　　華　　民　　國　　111 　年　　1 　　月　　25　　日
                                書記官  林錫欽